臺灣臺北地方法院刑事判決　　　　　　　　　　　　九十一年度交簡上字第七九號
　　上　訴　人　臺灣臺北地方法院檢察署檢察官
　　被　　　告　甲○○
右列上訴人因被告公共危險案件，不服臺灣臺北地方法院臺北簡易庭於中華民國九十
一年一月二十九日九十年度北交簡字第四四九九號第一審簡易判決（聲請書案號：臺
灣臺北地方法院檢察署九十年度偵字第二二二七六號），提起上訴，本院判決如左：
    主  文
原判決撤銷。
甲○○服用酒類，不能安全駕駛動力交通工具而駕駛，累犯，處罰金壹萬伍仟元，如
易服勞役以參佰元折算壹日。
    事  實
一、甲○○曾於民國八十五年間因賭博案件，經本院八十五年度易字第二六二四號判
    決判處有期徒刑四月，如易科罰金以三百元折算一日確定，並於八十五年十月二
    十二日以易科罰金執行完畢。仍不知悔改，明知服用酒類已達不能安全駕駛之程
    度時，即不得駕駛動力交通工具，竟自九十年九月十三日下午九時許起至十一時
    許止，在臺北市○○○路與隆昌街口某處，與友人共飲用六、七瓶啤酒，酒後其
    控制力及注意力均已達無法安全駕駛動力交通工具之程度，猶騎乘車牌號碼ＤＱ
    Ｎ—四七五號輕型機車在道路上行駛，迨於翌日（即十四日）凌晨一時四十分許
    ，途經同市○○區○○路與梧州街口時，因酒後駕駛行車不穩，經警攔查檢測其
    呼氣所含酒精濃度達每公升○．八九毫克（ＭＧ／Ｌ），客觀上已達不能安全駕
    駛動力交通工具之程度，始查悉上情。
二、案經臺北市警察局萬華分局報請臺灣臺北地方法院檢察署檢察官偵查後聲請簡易
    判決處刑。
    理  由
一、右揭事實業據被告於警員詢問、檢察官訊問及本院審理時均供承不諱（參見臺灣
    臺北地方法院檢察署九十年度偵字第二二二七六號偵查卷宗第九頁背面及第二十
    一頁背面、本院九十一年十月九日審判筆錄），被告經警攔檢測試之過程中，有
    說話含糊不清、意思模糊之酒醉具體情狀，且其以呼氣測試酒精濃度為每公升零
    點八九毫克（ＭＧ／Ｌ），此有臺北市警察局萬華分局桂林派出所警員黃維明依
    職權所填製之刑法第一百八十五條之三案件測試觀察紀錄表及酒精濃度檢測表各
    一紙在卷可憑（見前揭偵查卷第十、十一頁）。
二、按刑法第一百八十五條之三規定服用酒類致不能安全駕駛動力交通工具，係抽象
    危險犯，並不以發生具體危險為必要，至所謂酒醉狀態，只需一般評價程度達於
    對車輛駕駛行為失其必要之注意力或判斷力之虞即可，至實際上對駕駛行為是否
    發生具體危險，則並不重要；又行為人飲酒後如其呼氣酒精濃度達於每公升○．
    七五毫克時，即有反應較慢、感覺減低、思考改變、個性行為改變並影響駕駛之
    輕至中度中毒症狀，此有行政院國軍退除役官兵輔導委員會台北榮民總醫院八十
    八年八月五日（八八）北總內字第二六八六八號函一紙附本院卷可稽，且行為人
    飲酒後其呼氣中酒精濃度如已達於每公升○．八五毫克，其肇事率為一般未飲酒
    者之五十倍，此亦有中央警察大學交通學系暨交通管理研究所教授蔡志中之研究
    報告一紙附本院卷可憑，故被告於飲酒約二小時後，其體內酒精濃度已隨之稍減
    情況下，經警攔查檢測其呼氣所含酒精濃度仍高達每公升○．八九毫克，依照前
    揭台北榮民總醫院函文及蔡教授之研究報告，足認被告於騎乘機車經警查獲之當
    時，顯然已達不能安全駕駛之情狀。綜上所述，依前述台北榮民總醫院函文及學
    者研究報告所提出「不能安全駕駛」之酒精含量數值、被告酒精濃度檢測表、警
    員黃維明依職權所填製之刑法第一百八十五條之三案件測試觀察紀錄表等補強證
    據，已足資擔保被告於本院調查、審理中所為上開任意性自白具有相當程度之真
    實性，而得使本院確信被告前述自白之犯罪事實確屬真實，本院自得依被告前述
    自白及各該補強證據認定被告確有為前述犯行，本件事證明確，被告之犯行堪以
    認定。
三、核被告甲○○所為，係犯刑法第一百八十五條之三服用酒類致不能安全駕駛動力
    交通工具罪。原審以被告罪證明確，予以論罪科刑，固非無見；惟查：被告曾於
    民國八十五年間因賭博案件，經本院八十五年度易字第二六二四號判決判處有期
    徒刑四月，如易科罰金以三百元折算一日確定，並於八十五年十月二十二日易科
    罰金執行完畢，業據被告供承不諱，並有臺灣臺北地方法院檢察署刑案資料查註
    記錄表、臺灣高等法院被告全國前案紀錄表及臺灣高等法院檢察署刑案紀錄簡覆
    表各一份在卷可憑，被告於執行完畢後五年以內再犯有期徒刑以上之本罪，為累
    犯，應依刑法第四十七條之規定加重其刑，原審疏未注意及此而未援引該條規定
    予以加重，於法尚有未合，上訴人執此上訴為有理由，自應由本院予以撤銷，另
    為適法之判決。爰審酌被告酒後駕車，對於用路人安全影響至鉅之犯罪情狀，及
    其犯後坦承犯行、深表悔意、態度良好等一切情狀，爰量處如主文第二項所示之
    刑，並諭知易科罰金之折算標準。
四、據上論斷，應依刑事訴訟法第四百五十五條之一第一項、第三項、第三百六十四
    條、第三百六十九條第一項、第二百九十九條第一項前段，刑法第一百八十五條
    之三、第四十七條、第四十二條第二項，罰金罰鍰提高標準條例第二條，判決如
    主文。
本案經檢察官黃東焄到庭執行職務
中      華      民      國    九十一    年      十      月    二十三    日
                          臺灣臺北地方法院交通法庭
                              審判長法  官  劉  壽  嵩
                                    法  官  陳  婷  玉
                                    法  官  鄧  德  倩
右正本證明與原本無異。
不得上訴。
                                    書記官  江  虹  儀
中      華      民      國    九十一    年     十     月    二十四    日
附錄本案論罪科刑法條：
刑法第一百八十五條之三：
服用毒品、麻醉藥品、酒類或其他相類之物，不能安全駕駛動力交通工具而駕駛者，
處一年以下有期徒刑、拘役或三萬元以下罰金。
